---
title: "Projeto - Red Wine"
author: "Pablo Gilvan Borges - pablogilvan@gmail.com"
date: "3/26/2018"
output: html_document
---
# Projeto Red Wine 
## Analisar e adawdawdawdaw
### http://winefolly.com/review/the-science-behind-great-wine/
### http://revistaadega.uol.com.br/artigo/os-componentes-do-vinho-parte-1_5934.html
### https://www.youtube.com/watch?v=uvWL6_A7uQc
### https://www.youtube.com/watch?v=_UaS743_aEs
### https://www.youtube.com/watch?v=PbHxphNDBlk
### http://winefolly.com/review/understanding-acidity-in-wine/
### http://winefolly.com/review/wine-characteristics/


```{r}
library(tidyverse)
library(gridExtra)
```


What???s interesting about the soil types listed above is that if you look at all the finest, most structured, age-worthy red wines, they almost all grow on clay-dominant soils 

### Acidity

Terms in figure: Brix is the measure of sweetness in grapes. pH, in this image, shows an estimated level of acidity in a resulting wine made with these grapes. pH is logarithmic and inversely related to acidity so, a wine with 3.5 pH has an acidity level 5 times higher than a wine with a pH of 4.

### Carregando os dados
```{r}
wines <- read.csv('wineQualityReds.csv')
```

### Listando uma amostra dos dados
```{r}
head(wines)
```

#### Listando a quantidade de vinhos pela nota recebida
```{r}
## Usei um bin de 0.5 para ficar mais f??cil de visualizar os dados, visto que com bin 1 n??o ficava t??o claro.
ggplot(data = wines, mapping = aes(x = quality))+
  geom_histogram(binwidth = 0.5)+theme(aspect.ratio = 1)
```

Em minhas buscas sobre o que compoem um bom vinho, achei um artigo(2) que indica uma rela????o entre o n??vel de alcool e a do??ura do mesmo, mas isso n??o ?? um indicador de que o vinho ?? bom por ser doce, muitas pessoas podem pensar exatamente o oposto, tendem a n??o gostar de vinhos mais adocicados.
O artigo constata que vinhos com um percentual de 13% s??o mais adocicados e alega que n??o possuem a??ucares residuais, vamos cruzar os dados de vinhos com um percentual de alcool de 13% ou mais com a quantidade de a??ucar redisual.
```{r}
g1 <- ggplot(data = filter(wines, wines$alcohol >= 13), mapping = aes(x = alcohol, y = residual.sugar))+
        geom_point()+labs(x = NULL, y = NULL)

g2 <- ggplot(data = filter(wines, wines$alcohol < 13), mapping = aes(x = alcohol, y = residual.sugar))+
        geom_point( color="steelblue")+labs(x = NULL, y = NULL)

#TODO: adicionar um 3 grafico com duas linhas, a media at?? o 13 e a media 

grid.arrange(arrangeGrob(g1, g2, 
                         top = textGrob("Nivel de alcool x Acucar residual", vjust = 1),
                         left = textGrob("Acucar Residual", rot = 90, vjust = 0.5),
                         bottom = textGrob("Alcool", hjust = 0.5)), nrow=1)
```



#### Vamos comparar a nota de cada vinho com a quantidade de alcool presente
A ideia aqui ?? apresentar a quantidade m??xima, m??nima e a m??dia de alcool presente
em vinhos por qualidade.
```{r}

# Com o stat_summary, para cada valor ??nico de x vou fazer um 'sum??rio' em y.
ggplot(data = wines, mapping = aes(x = quality, y = alcohol))+
  stat_summary(fun.ymin = min, fun.ymax = max, fun.y = median)
```

Podemos verificar que vinhos com notas mais altas s??o os que apresentam, tamb??m, m??dias mais altas de alcool.
Note que vinhos com qualidade inferior tamb??m apresentam um valor de alcool inferior.
Vamos validar este comportamento com um c??lculo de correla????o entre as duas vari??veis.

### Validando a correla????o entre qualidade e ??ndice alc??lico.
```{r}
cor.test(x = wines$quality, y = wines$alcohol, method = "pearson")
```

Ok, podemos descartar que alcool, ao menos sozinho, tenha alguma relev??ncia significativa na qualidade final de um bom vinho, pois nosso indicador de correla????o marcou somente 0.47, um valor nada baixo, mas tamb??m nada t??o expressivo.

Vamos ent??o validar se os n??veis de a??ucar residual possuem algum papel nesse resultado.
```{r}
ggplot(data = wines, mapping = aes(x = quality, y = residual.sugar))+
  stat_summary(fun.ymin = min, fun.ymax = max, fun.y = median)
```

Podemos descarta esta ideia, visto que temos uma m??dia de n??vel residual de a??ucar quase id??ntica para cada grupo
de qualidade.
Lendo e estudando sobre este mundo de vinhos, acabo me deparando com a seguinte constata????o feita em um blog especializado em vinho:
"As much as modern health has demonized acidic foods, acidity is an essential trait in wine that???s necessary for quality. Great wines are in balance with their 4 fundamental traits (Acidity, tannin, alcohol and sweetness) and as wines age, the acidity acts as a buffer to preserve the wine longer. For example, Sauternes, a wine with both high acidity and sweetness, is known to age several decades."

Bom, segundo o que foi dito, vinhos de mais alta qualidade possuem n??veis elevados de acidez.
```{r}
ggplot(data = wines, mapping = aes(x = quality, y = citric.acid))+
  stat_summary(fun.ymin = min, fun.ymax = max, fun.y = median)
```




